臺灣板橋地方法院刑事判決　　　　　　　　　　　　　九十三年度訴字第五五五號
　　公　訴　人　臺灣板橋地方法院檢察署檢察官
　　被　　　告　甲○○
　　　　　　　　　　　　　　頂.
右列被告因違反槍砲彈藥刀械管制條例案件，經檢察官提起公訴（九十三年度核退偵
字第一九０號），本院判決如左：
    主  文
甲○○未經許可，寄藏可發射子彈具有殺傷力之手槍，處有期徒刑壹年貳月，併科罰
金新臺幣貳萬元，罰金部分如易服勞役，以銀圓佰元即新臺幣玖佰元折算壹日。扣
案之改造點二二手槍（槍枝管制編號0000000000號，含彈匣壹個）壹枝沒
收。
    事  實
一、甲○○明知可發射子彈具有殺傷力之改造手槍及具有殺傷力之子彈均係槍砲彈藥
    刀械管制條例所列管之槍枝及彈藥，非經主管機關許可，不得寄藏，竟基於受託
    寄藏槍枝及子彈之犯意，於民國九十二年十二月上旬某日，在臺北縣三重市○○
    街七十八號，受真實姓名年籍不詳、綽號「阿清」之成年男子所託，代為保管可
    發射子彈具殺傷力之改造點二二手槍乙枝（槍枝管制編號0000000000
    號，含彈匣乙個）及具殺傷力之子彈乙顆（具直徑約八．五釐米之金屬彈頭），
    未經許可，將之藏置於臺北縣三重市○○街七十八號旁之金爐內。嗣於同年十二
    月十九日晚間九時三十分許，為警持搜索票前往其位於臺北縣中和市○○路四六
    九巷七十九弄二十四號六樓頂違章加蓋之住處搜索時，由甲○○於同年十二月二
    十日凌晨零時六分許，帶同警方至上開藏置處起獲右揭改造點二二手槍乙枝（含
    彈匣乙個）、具有殺傷力之子彈乙顆（具直徑約八．五釐米之金屬彈頭，經鑑驗
    試射後已失其效能）及不具殺傷力之子彈二顆（均具直徑七．九釐米之金屬彈頭
    ），而查知上情。
二、案經臺北縣政府警察局永和分局報請臺灣板橋地方法院檢察署檢察官偵查起訴。
    理  由
一、訊據被告甲○○固坦承受「阿清」委託代為保管右揭槍枝及子彈等情不諱，惟矢
    口否認有何寄藏具有殺傷力之槍枝及子彈等犯行，辯稱：是我被警察查獲的一個
    禮拜前，簡俊清拿來的，他說有東西寄放在我車上，過幾天會來拿，他是放在一
    個小包包裡面，包包有拉鍊，他就直接放在我的車子後座的腳踏墊那邊，我都沒
    有去看，並不知道是槍，過了二、三天他都沒有來拿，後來我把包包打開來看，
    才知道是槍，我打電話給他，他都沒接，我就拿去他新生街七十八號的住處要還
    給他，但找不到他，又不敢帶著到處跑，就連同包包一起放在他家樓下的金爐裡
    面，有用報紙蓋起來，想說再打電話給他，叫他下去拿云云。經查，被告於九十
    二年十二月二十日凌晨零時六分許，帶同警方至臺北縣三重市○○街七十八號旁
    之金爐內起獲改造點二二手槍乙枝（含彈匣乙個）及子彈三顆之事實，有各該槍
    枝、子彈扣案及現場照片六幀、槍彈照片八幀附卷可稽。而扣案之槍枝及子彈經
    000000000號，含彈匣一個）乙枝，係由仿ＦＮ廠半自動手槍製造之金
    屬玩具手槍，換裝土造金屬槍管改造而成之改造手槍，機械性能良好，可擊發適
    用之子彈，認具殺傷力；送鑑子彈三顆，其中一顆，係具直徑約八．五釐米金屬
    彈頭之土造子彈，經試射，可擊發，認具殺傷力，其餘二顆，認均係由玩具金屬
    彈殼加裝直徑七．九釐米金屬彈頭改造而成之改造子彈，經採樣一顆試射，無法
    擊發，認不具殺傷力，有該局九十三年二月四日刑鑑字第０九二０二四一六二０
    號槍彈鑑定書乙份存卷足憑，是被告帶同警方起獲其藏置之改造點二二手槍乙枝
    及子彈乙顆（具直徑約八．五釐米之金屬彈頭）均具有殺傷力。被告雖辯稱雖不
    知「阿清」所寄放之包包內置有右揭槍枝及子彈云云，惟其嗣因「阿清」未依約
    取回寄託物品，即自行打開包包已發現上情，因找不到「阿清」，而將之藏置於
    「阿清」住處樓下之金爐內，待交還予「阿清」等情，業據被告於警詢時及本院
    訊問時供認不諱，則其事後既已得知「阿清」所託代為保管之物係槍枝、子彈，
    竟未持向警察機關報繳處理，反藏置於右揭金爐內而繼續持有之，以便將來再返
    還予「阿清」，其有允為受託保管而寄藏槍枝、子彈之故意至為顯明。是其以前
    詞置辯，諉無足採。本案事證明確，被告犯行堪以認定，應予依法論罪科刑。
二、核被告所為，係犯槍砲彈藥刀械管制條例第十一條第四項之未經許可寄藏可發射
    子彈具有殺傷力之手槍罪及同條例第十二條第四項之未經許可寄藏子彈罪。又槍
    砲彈藥刀械管制條例第十一條第四項及第十二條第四項均係將「持有」與「寄藏
    」為分別之處罰規定，則單純之「持有」，固不包括「寄藏」，但「寄藏」之受
    人委託代為保管，其保管之本身所為之「持有」，既係「寄藏」之當然結果，應
    不另論罪。被告於同一時間、地點寄藏右揭具有殺傷力之改造手槍及子彈之行為
    ，係一行為同時觸犯二罪名，為想像競合犯，應依刑法第五十五條前段規定，從
    較重之槍砲彈藥刀械管制條例第十一條第四項之未經許可寄藏可發射子彈具有殺
    傷力之手槍罪處斷。復按自首係以對於未發覺之罪投案而受裁判為要件，如案已
    發覺，則被告縱有投案陳述自己犯罪之事實，亦祇可謂為自白，不能認為自首；
    刑法第六十二條所謂發覺，固非以有偵查犯罪權之機關或人員確知其人犯罪無誤
    為必要，而於對其發生嫌疑時，即得謂為已發覺；但此項對犯人之嫌疑，仍須有
    確切之根據得為合理之可疑者，始足當之，若單純主觀上之懷疑，要不得謂已發
    生嫌疑，最高法院二十六年上字第四八四號、七十二年台上字第六四一號分別著
    有判例。查臺北縣政府警察局永和分局警備隊因接獲檢舉人檢舉被告涉有違反毒
    品危害防制條例及槍砲彈藥刀械管制條例等罪嫌，而於九十二年十二月十六日向
    本院聲請核發搜索票獲准（九十二年度聲搜字第二七九二號），搜索期間自九十
    二年十二月十六日下午六時起至同年十二月十九日下午十二時止，經該局警備隊
    警員於九十二年十二月十九日晚間九時三十分許前往被告右揭住處實施搜索未獲
    ，由被告主動供出前開槍枝及子彈藏置地點，並於翌日凌晨零時六分許，帶同警
    方至右揭藏置處起出上開槍彈等事實，業據證人即臺北縣政府警察局永和分局警
    備隊警員乙○○於本院審理時結證無訛，並經本院調取本院九十二年度聲搜字第
    二七九二號刑事卷宗核閱屬實，則被告事後主動供出藏置槍彈地點之行為，係在
    司法警察依據檢舉人之指述發覺被告有犯罪嫌疑之後，尚與刑法第六十二條規定
    自首之要件不符，附此敘明。爰審酌被告未經許可寄藏具有殺傷力之槍枝及子彈
    ，嚴重危害社會秩序，影響社會治安甚鉅，兼衡其犯罪動機、目的、智識程度、
    生活狀況、寄藏槍彈之數量以及寄藏期間未持以另犯他罪等一切情狀，量處如主
    文所示之刑，並就罰金部分諭知易服勞役之折算標準，資為懲儆。
三、扣案之可發射子彈具有殺傷力之改造點二二手槍乙枝（槍枝管制編號：0000
    000000號，含彈匣一個）係違禁物，應依刑法第三十八條第一項第一款規
    定宣告沒收。至扣案原具殺傷力之子彈乙顆（具直徑約八．五釐米之金屬彈頭）
    ，經送鑑驗試射已失其效能而不具殺傷力，而另扣案之子彈二顆（均為直徑七．
    九釐米之金屬彈頭），均係玩具金屬彈殼改造子彈，經採樣一顆試射後，無法擊
    發，認不具殺傷力，均非違禁物，亦非被告所有供犯罪所用或預備供犯罪所用之
    物，均不予宣告沒收，附此敘明。
據上論斷，應依刑事訴訟法第二百九十九條第一項前段，槍砲彈藥刀械管制條例第十
一條第四項、第十二條第四項，刑法第十一條前段、第五十五條、第四十二條第二項
、第三十八條第一項第一款，罰金罰鍰提高標準條例第二條，現行法規所定貨幣單位
折算新臺幣條例第二條，判決如主文。
本案經檢察官王秀慧到庭執行職務。
中　　　華　　　民　　　國　　九十三　　年　　　七　　　月　　　九　　　日
                                    臺灣板橋地方法院刑事第三庭
                                        審判長法　官　胡　堅　勤
                                              法　官　李　君　豪
                                        　　　法  官  王　瑜　玲
右正本證明與原本無異。
如不服本判決，應於判決送達後十日內向本院提出上訴狀（應附繕本），上訴於臺灣
高等法院。
                                              書記官  黃  頌  棻
中　　　華　　　民　　　國　　九十三　　年　　　七　　　月　　 十二 　　日
附錄本案論罪科刑法條全文：
槍砲彈藥刀械管制條例第十一條
未經許可，製造、販賣或運輸第四條第一項第一款所稱其他可發射金屬或
子彈具有殺傷力之各式槍砲者，處五年以上有期徒刑，併科新臺幣一千萬
元以下罰金。
未經許可，轉讓、出租或出借前項所列槍砲者，處三年以上十年以下有期
徒刑，併科新臺幣七百萬元以下罰金。
意圖供自己或他人犯罪之用，而犯前二項之罪者，處無期徒刑或七年以上
有期徒刑，併科新臺幣一千萬元以下罰金。
未經許可，持有、寄藏或意圖販賣而陳列第一項所列槍砲者，處一年以上
七年以下有期徒刑，併科新臺幣七百萬元以下罰金。
第一項至第三項之未遂犯罰之。
槍砲彈藥刀械管制條例第十二條
未經許可，製造、販賣或運輸子彈者，處一年以上七年以下有期徒刑，併
科新台幣五百萬元以下罰金。
未經許可，轉讓、出租或出借子彈者，處六月以上五年以下有期徒刑，併
科新台幣三百萬元以下罰金。
意圖供自己或他人犯罪之用，而犯前二項之罪者，處三年以上十年以下有
期徒刑，併科新台幣七百萬元以下罰金。
未經許可，持有、寄藏或意圖販賣而陳列子彈者，處五年以下有期徒刑，
併科新台幣三百萬元以下罰金。
第一項至第三項之未遂犯罰之。
